【裁判字號】    99,訴,740
【裁判日期】    990810
【裁判案由】    毒品危害防制條例
【裁判全文】
臺灣高雄地方法院刑事判決               99年度訴字第740號
公  訴  人  臺灣高雄地方法院檢察署檢察官
被      告  戊○○
            甲○○
            庚○○
上三人共同
指定辯護人  宋明政律師
上列被告等因違反毒品危害防制條例案件，經檢察官提起公訴（
99年度偵字第4496、4497、15245 號），本院判決如下：
    主  文
戊○○犯附表一所示之罪，均累犯，各處附表一所示之刑及從刑
。又持有第一級毒品，累犯，處有期徒刑伍月，扣案如附表二編
號(一)所示之第一級毒品海洛因壹包（驗後淨重零點貳壹捌公克，
含包裝夾鏈袋壹個），沒收銷燬之。應執行有期徒刑拾參年捌月
，扣案如附表二編號(三)(四)(十)(十二)-2所示之物，均沒收；扣案如附表
二編號(一)(二)(五)所示之物沒收銷毀之；未扣案之販賣第二級毒品所
得新臺幣壹萬參仟貳佰元，均沒收，如一部或全部不能沒收時，
，其中新臺幣肆仟玖佰元，以其財產抵償之；其中新臺幣柒仟參
佰元，以其與甲○○之財產連帶抵償之；其中新臺幣伍佰元，以
其與庚○○之財產連帶抵償之；其中新臺幣伍佰元，以其與乙○○之財產連帶抵償之。
甲○○犯附表一編號(一)至(二)、(四)至(五)、(十一)至(十五)所示之罪，各處附
表一編號(一)至(二)、(四)至(五)、(十一)至(十五)所示之刑及從刑。應執行有期
徒刑玖年貳月，扣案如附表二編號(三)(四)(十)(十二)-2所示之物，均沒收
；扣案如附表二編號(五)所示之物沒收銷毀之；未扣案之販賣第二
級毒品所得新臺幣柒仟參佰元，均沒收，如一部或全部不能沒收
時，以其與戊○○財產連帶抵償之。
庚○○犯附表一編號(九)(十六)所示之罪，各處附表一編號(九)(十六)所示之
刑及從刑。應執行有期徒刑肆年貳月，扣案如附表二編號(三)(四)所
示之物，均沒收；扣案如附表二編號(五)所示之物沒收銷毀之；未
扣案之販賣第二級毒品所得新臺幣伍佰元，均沒收，如一部或全
部不能沒收時，以其與戊○○財產連帶抵償之。
    事  實
一、戊○○前因肅清煙毒條例、槍砲彈藥刀械管制條例、傷害、
    妨害自由等案件，經法院分別判決確定接續執行，於95年9
    月15日縮刑假釋出監付保護管束，95年12月30日保護管束期
    滿視為執行完畢。詎仍不知悔改，明知甲基安非他命係毒品
    危害防制條例第2 條第2 項第2 款所列之第二級毒品，不得
    販賣、持有，竟意圖營利販賣甲基安非他命，個別或分別與
    甲○○、庚○○、乙○○（另行偵結），於附表一所示時間
    販賣或共同販賣第二級毒品甲基安非他命予附表一販賣對象
    欄所示之人（販賣時間、地點、方式、金額等，均詳如附表
    一所示）。戊○○另基於持有第一級毒品海洛因之犯意，於
    不詳時、地購入第一級毒品海洛因1 小包後持有之。嗣警方
    接獲檢舉對戊○○等人實施通訊監察後向本院申請搜索票，
    而於99年1 月28日先後查獲戊○○、庚○○及甲○○，並於
    附表二所示地點扣得附表二所示之物，始悉前情。
二、案經高雄市政府警察局報告臺灣高雄地方法院檢察署檢察官
    偵查起訴。
    理  由
一、按本判決所引用之證據資料（詳後引證據），其中傳聞證據
    部分，縱無刑事訴訟法第159 條之1 至第159 條之4 或其他
    規定之傳聞證據例外情形，亦因被告戊○○、甲○○、庚○○、辯護人、檢察官或同意可作為證據使用（A13 卷第189
    頁反面），或未聲明異議，依刑事訴訟法第159 條之5 第1
    項、第2 項之規定，本院審酌該等證據作成之情況，認為適
    當，應得為證據。至本判決未引用之證據，既未經援引為認
    定犯罪事實之基礎，爰不逐一論述該等證據之證據能力，附
    此敘明。
二、訊據戊○○對附表一所示販賣、共同販賣甲基安非他命犯行
    ；甲○○對附表一編號(一)至(二)、(四)至(五)、(十一)至(十五)所示共同販
    賣甲基安非他命犯行；庚○○對附表一編號(九)、(十六)所示共同
    販賣甲基安非他命犯行，均坦承不諱，核與附表一販賣對象
    欄所示之人於警詢、偵訊證述之情節相符，並有附表一通聯
    譯文欄所示通訊監察譯文在卷可稽。此外，復有高雄市政府
    警察局扣押筆錄及扣押物品目錄表、附表二鑑定結果欄所示
    鑑定書在卷可佐，是戊○○關於附表一所示販賣、共同販賣
    甲基安非他命犯行；甲○○關於附表一編號(一)至(二)、(四)至(五)
    、(十一)至(十五)所示共同販賣甲基安非他命犯行；庚○○關於附表
    一編號(九)、(十六)所示共同販賣甲基安非他命犯行之自白均核與
    事實相符，應堪採信。
三、附表一編號(十七)部分
    訊據戊○○雖坦承於附表一編號(十七)所示時、地販賣甲基安非
    他命予丁○○乙情，惟供稱：附表一編號(十七)該次係伊自己販
    賣、交付甲基安非他命予丁○○，與乙○○無關云云。經查
    ：
  (一)證人丁○○於警詢、偵訊及本院審理時證稱：0000000000號
    行動電話門號是我朋友薛函心所申請，目前電話由友人陳涵
    心使用。99年1 月20日23時54分8 秒，我向陳涵心借用0000
    000000號行動電話門號撥打戊○○所持用之0000000000號行
    動電話門號，欲向其購買甲基安非他命，但因為我的錢不夠
    ，只有500 元，所以才在電話中說要用500 元向他購買1000
    元之甲基安非他命，戊○○有答應要給我1000元的量，讓我
    欠500 元，該次我們約在前鎮區草衙部落的「大港超市」旁
    交易，戊○○說有1 個人會拿甲基安非他命來。當天與我交
    易之人是乙○○，他好像有戴墨鏡，當時在「大港超市」旁
    就是他先看我，我也看他，就用點頭的，然後騎到旁邊的小
    巷子，他就當場將1 包甲基安非他命拿給我，並跟我收500
    元等語明確（A6卷第68至74頁，A6卷第83至85頁，A13 卷第
    185 至189 頁）；證人己○○即製作本案丁○○警詢筆錄的
    警員於本院審理時結證稱：我們逮捕戊○○當天，有帶戊○○前往佛公路197 號3 樓搜索，剛好乙○○走出來，當天乙○○戴藍色鏡框、黑色鏡片類似墨鏡的近視眼鏡，我回來後
    整理譯文資料時，發現有一些要購買毒品的藥腳會問戊○○
    說你另外一個少年、戴眼鏡的那個等語，後來我又詳細翻證
    人的購毒譯文資料，發現丁○○在99年1 月20日的那通電話
    有跟戊○○說她要購買毒品，他們約在大港超市，之後第2
    、3 通接續的電話，丁○○有問戊○○說送毒品來的人是什
    麼年紀、有無戴眼鏡、看起來是否老老的等語，丁○○陳述
    內容跟乙○○的特徵類似，所以我依資料及經驗判斷認為乙○○有涉嫌幫忙送毒品，所以我們才會提供乙○○的照片供
    丁○○指認等語（A13 卷第140 至141 頁），互核相符，且
    丁○○、己○○與乙○○並無宿怨，衡情應無蓄意誣陷之動
    機，此外，復有如附表一編號(十七)通聯譯文欄所示通訊監察譯
    文在卷可佐，丁○○、己○○所為證詞，足堪採信。是附表
    一編號(十七)部分應是由乙○○前往大港超市交付甲基安非他命
    予丁○○，堪以認定。
  (二)證人乙○○雖於本院審理時證稱：99年1 月21日凌晨1 時30
    分許，我沒有去前鎮區草衙附近的大港超市，那時候我不是
    準備上班就是在網咖，也可能是我準備要上班，戊○○叫我
    載他出去一下，他去哪邊我也不知道，可能載他到哪邊放他
    下去，我就去上班，可能是這樣，沒有載他去特定地方，我
    的印象沒有。我印象是我直接去上班，但他說他有讓我載過
    ，所以我想可能是順便，事情不可能記那麼清楚，有時候是
    順便一下子，不可能記清楚云云（A13 卷第141 至143 頁）
    ，然乙○○上開所證述顯與戊○○於本院審理時所陳稱：我
    的印象中是我叫乙○○載我出去，丁○○找不到人，是我叫
    乙○○載我去，是我交東西給丁○○，乙○○不知道載我出
    去要做什麼，我只叫他載我出去等語（A13 卷第75頁）不符
    ，且與附表一編號(十七)所示通聯譯文欄所示通訊監察譯文不符
    ，乙○○、戊○○所述顯係卸責、迴護之詞，不足憑採。
  (三)另丁○○於本院審理時雖稱：附表一編號(十七)那天我先打給庚○○，我問他那邊是否還有，他知道我要買甲基安非他命，
    他說他正在上班，要我打電話給戊○○，後來庚○○有回我
    電話，他說他有先打電話給戊○○，告訴戊○○說我要先欠
    錢，他要我直接跟戊○○說等語（A13 卷第186 頁反面至第
    188 頁），然丁○○上開證述內容尚難認其與庚○○間就買
    賣毒品之標的物及價格已進行洽商、兜售，而庚○○已著手
    於販賣毒品之行為。再者，參酌庚○○自陳：我幫戊○○送
    甲基安非他命之代價是他會讓我無償施用甲基安非他命1 小
    包等語（A3卷第23頁），則附表一編號(十七)該次，庚○○既正
    在上班，無利可圖，則庚○○辯稱伊囑丁○○直接打電話給
    戊○○，伊不想涉入乙詞（A3卷第189 頁），衡之一般常情
    ，尚屬可採，是尚難認丁○○附表一編號(十七)該次先打電話予
    庚○○，即認庚○○亦該當共同販賣第二級毒品之犯行，附
    此敘明。
四、訊據戊○○否認持有第一級毒品海洛因部分，並辯稱：扣案
    附表二編號(一)白色粉末是葡萄糖，我不知道別人拿我舀甲基
    安非他命的吸管去舀海洛因，我又將吸管拿來舀甲基安非他
    命，應該混雜到，所以驗出來有海洛因的成份云云（A13 卷
    第194 頁）。經查：戊○○迭於警詢、偵查中均自陳：警方
    拘捕時，在皮夾內查獲海洛因1 包，該包海洛因我是順手放
    在皮夾中，我沒有施用海洛因，因為我女友有施用海洛因，
    我買該包海洛因是要給我女友的等語明確（A3卷第5 頁、A6
    卷第11頁）。此外，該附表二編號(一)扣案之白色粉末1 包，
    經送驗是否含海洛因、古柯鹼、安非他命、甲基安非他命、
    MDMA類、愷它命反應，僅檢出第一級毒品海洛因成分，有附
    表二編號(一)檢驗報告欄所示鑑定書在卷可稽（A6卷第134 頁
    ），則戊○○上開辯稱因為舀甲基安非他命之吸管舀海洛因
    ，混雜到，因此才有海洛因反應云云，顯係卸責之詞，不足
    憑採，是戊○○持有第一級毒品海洛因之犯行堪以認定。
五、販賣第二級毒品甲基安非他命係違法行為，非可公然為之，
    亦無公定之價格，不論任何包裝，均可任意分裝增減分量，
    每次買賣價量，亦可能隨時依雙方間之關係深淺、資力、需
    求量及對行情之認知、來源是否充裕、查緝是否嚴緊，購買
    者被查獲時供述購買對象之可能性風險之評估等，因而異其
    標準，並機動調整，非可一概而論，是販賣之利得除經坦承
    犯行或價量俱臻明確外，委難查得實情，販賣之人從價差或
    量差中牟利方式雖異，其意圖營利之非法販賣行為則一致。
    本件雖無法判定戊○○、甲○○、庚○○販賣、共同販賣甲
    基安非他命之實際獲利金額，然警方在戊○○居處所執行搜
    索時，既查獲供分裝甲基安非他命所用之電子秤、分裝杓、
    夾鏈袋等物，再依甲基安非他命價格昂貴、取得不易之性質
    ，客觀上若無任何營利意圖，何須販賣，堪認戊○○、甲○○、庚○○如附表一所示販賣、共同販賣第二級毒品甲基安
    非他命之行為，確有營利意圖。
六、論罪科刑
  (一)按刑法上之幫助犯，係指以幫助之意思，對於正犯資以助力
    ，而未參與實施犯罪之行為者而言，如就構成犯罪事實之一
    部，已參與實施即屬共同正犯（最高法院49年台上字第77號
    判例參照）。又販賣毒品罪乃係處罰行為人以營利意圖而「
    交付毒品」，並藉此「收取對價」之行為。是甲○○就附表
    一編號(一)至(二)、(四)至(五)、(十一)至(十五)所為；庚○○就附表一編號
    (九)(十六)所為；乙○○（另行偵結）就附表一編號(十七)所為，顯係
    參與實施販賣毒品犯罪構成要件之行為。
  (二)核戊○○附表一編號(一)至(十五)、(十七)至(十八)所為，係犯毒品危害防
    制條例第4 條第2 項之販賣第二級毒品罪，附表一編號(十六)所
    為，係犯毒品危害防制條例第4 條第6 項、第2 項之販賣第
    二級毒品未遂罪，另持有海洛因部分，係犯毒品危害防制條
    例第11條第1 項之持有第一級毒品罪；甲○○附表一編號(一)
    至(二)、(四)至(五)、(十一)至(十五)所為，係犯毒品危害防制條例第4 條
    第2 項之販賣第二級毒品罪；庚○○附表一編號(九)所為，係
    犯毒品危害防制條例第4 條第2 項之販賣第二級毒品罪，附
    表一編號(十六)所為，係犯毒品危害防制條例第4 條第6 項、第
    2 項之販賣第二級毒品未遂罪。戊○○、甲○○、庚○○各
    次基於販賣、共同販賣之犯意，而持有第二級毒品甲基安非
    他命之低度行為，均應為各次販賣、共同販賣第二級毒品甲
    基安非他命之高度行為所吸收，均不另論罪。戊○○、甲○○間就附表一編號(一)至(二)、(四)至(五)、(十一)至(十五)之犯行；戊○○
    、庚○○間就附表一編號(九)(十六)之犯行；戊○○、乙○○就附
    表一編號(十七)之犯行，有犯意聯絡、行為分擔，為共同正犯。
    戊○○附表一所為；甲○○附表一編號(一)至(二)、(四)至(五)、(十一)
    至(十五)所為；庚○○附表一編號(九)(十六)所為，時間互異，犯意各
    別，應予分論併罰。
  (三)戊○○有如事實欄所載之前案科刑及執行紀錄，有臺灣高等
    法院被告前案紀錄表在卷可查，其受有期徒刑執行完畢後，
    5 年內故意再犯本件法定刑為有期徒刑以上刑之罪，均為累
    犯，均應依刑法第47條第1 項規定加重其刑，惟就所犯毒品
    危害防制條例第4 條第2 項法定刑為無期徒刑部分，依刑法
    第65條第1項規定不得加重。
  (四)再者，犯毒品危害防制條例第4 條至第8 條之罪，於偵查及
    審判中均自白者，減輕其刑，98年5 月20日修正之毒品危害
    防制條例第17條第2 項定有明文，故毒販在偵查及審判中之
    歷次陳述，各有1 次以上之自白即有該條項之適用。戊○○
    、甲○○、庚○○於偵訊及本院審理時已坦承附表一所載販
    賣、共同販賣甲基安非他命之犯行，均應依毒品危害防制條
    例第17條第2 項規定，減輕其刑。戊○○上開加重（累犯）
    、減輕事由，均應依刑法第71條第1 項之規定先加後減之。
  (五)另公訴意旨雖認戊○○、庚○○就附表一編號(十六)部分係犯毒
    品毒品危害防制條例第4 條第2 項之販賣第二級毒品既遂罪
    ，惟附表一編號(十六)部分因庚○○要求先收錢再轉交甲基安非
    他命，丁○○覺得不妥而未答應，該次交易未成乙情，業據
    丁○○迭於警詢、偵訊時（A6卷第72頁、A6卷第84頁）證述
    明確，公訴意旨應有誤會，是戊○○、庚○○所為附表一編
    號(十六)部分係犯毒品危害防制條例第4 條第6 項、第2 項之販
    賣第二級毒品未遂罪，應依刑法第25條第2 項規定減輕其刑
    。戊○○就附表一編號(十六)部分之加重（累犯）、減輕事由（
    毒品危害防制條例第17條第2 項、刑法第25條第2 項）事由
    ，應依刑法第71條之規定先加重後遞減之；庚○○就附表一
    編號(十六)部分之減輕事由（毒品危害防制條例第17條第2 項、
    刑法第25條第2 項）事由，應依刑法第71條第2 項之規定遞
    減之。
  (六)爰審酌戊○○、甲○○、庚○○不思以正當途徑營利謀生，
    均明知毒品戕害施用者身體至鉅，且施用者為購買毒品以解
    除毒癮，往往不惜耗費鉅資，以致散盡家財連累家人，甚或
    鋌而走險犯罪，危害社會治安，卻仍為一己私利，無視國家
    管制毒品之禁令，販賣或共同販賣第二級毒品甲基安非他命
    予附表一所示之人，犯後均坦承犯行，及渠等各次販賣甲基
    安非他命之數量等一切情狀，分別量處如主文所示之刑，並
    定其應執行刑。
  (七)沒收
  1.戊○○、甲○○、庚○○就附表一所示各次販賣或共同販賣
    第二級毒品所得，雖均未扣案，仍應依毒品危害防制條例第
    19條第1 項規定，分別宣告如附表一主文欄所示沒收或連帶
    沒收，如全部或一部不能沒收時，分別以其財產抵償或連帶
    抵償之。
  2.按以營利為目的販入毒品，經多次販賣後，持有剩餘毒品被
    查獲，其各次販賣毒品行為，固應併合處罰。惟該持有剩餘
    毒品之低度行為，應僅為最後一次販賣毒品之高度行為所吸
    收，不另論罪。則就該查獲之剩餘毒品，祇能於最後一次之
    販賣毒品罪宣告沒收銷燬，不得於各次販賣毒品罪均宣告沒
    收銷燬（最高法院97年度台上字第4068號判決參照）。本件
    扣案如附表二編號(二)所示甲基安非他命，係戊○○多次販賣
    後所剩餘，應於附表一編號(三)犯行項下宣告沒收銷燬；而包
    裝該甲基安非他命之夾鏈袋若需與其內毒品完全析離，需耗
    費成本過鉅，應認其與毒品間已無法析離；而將整體視為甲
    基安非他命，不問屬於犯人與否，併予沒收銷燬；至鑑驗耗
    損之毒品部分，因已滅失，毋庸再予宣告沒收銷燬。
  3.扣案如附表二編號(三)所示之電子磅秤1 臺，屬戊○○所有，
    供販賣第二級毒品犯罪所用之物；附表二編號(十)所示Sony
    Ericsson行動電話1 支，屬甲○○所有，供販賣第二級毒品
    犯罪所用之物，均應依毒品危害防制條例第19條第1 項規定
    宣告沒收之。
  4.扣案如附表二編號(五)所示之分裝杓1 支，係戊○○所有用以
    分裝販賣甲基安非他命所用，經鑑驗後呈甲基安非他命陽性
    反應，有附表二編號(五)鑑定結果欄所示鑑定報告可稽，顯殘
    留有第二級毒品甲基安非他命而難以析離，應視為毒品，應
    依毒品危害防制條例第18條第1 項規定沒收銷燬之。
  5.扣案如附表二編號(四)、(十二)-2所示之空夾鏈袋，分別係戊○○
    、甲○○所有，預備供販毒所用之物，應依刑法第38條第1
    項第2 款之規定沒收。
  6.扣案如附表二編號(一)所示白色粉末1 包，經鑑驗係屬第一級
    毒品海洛因無訛，有附表二編號(一)鑑定結果欄所示鑑定報告
    可稽，而包裝袋與其上殘留之毒品，已難以分析剝離，應依
    毒品危害防制條例第18條第1 項前段規定，不問屬於犯人與
    否，併宣告沒收銷燬之，至於送鑑耗損之海洛因粉末，既已
    滅失，自無庸再予宣告沒收銷燬之必要。至其餘扣案物，因
    無證據證明與本件犯行有關，均不予宣告沒收，附此敘明。
據上論斷，應依刑事訴訟法第299 條第1 項前段，毒品危害防制
條例第4 條第2 項、第6 項、第11條第1 項、第17條第2 項，同
條例第18條第1 項前段、第19條第1 項，刑法第11條、第28條、
第25條、第47條第1 項、第51條第5 款、第38條第1 項第2 款，
判決如主文。
本案經檢察官丙○○到庭執行職務。
中    華    民    國    99    年    8     月    10    日
                  刑事第一庭    審判長法  官  蔡國卿
                                      法  官  張琬如
                                      法  官  王淑惠
以上正本證明與原本無異。
如不服本判決應於收受判決後10日內向本院提出上訴書狀，並應
敘述具體理由。其未敘述上訴理由者，應於上訴期間屆滿後20日
內向本院補提理由書(均須按他造當事人之人數附繕本)「切勿逕
送上級法院」。
中    華    民    國    99    年    8     月    10    日
                                      書記官  黃旭淑
附錄法條
毒品危害防制條例第4條
製造、運輸、販賣第一級毒品者，處死刑或無期徒刑；處無期徒
刑者，得併科新臺幣 2 千萬元以下罰金。
製造、運輸、販賣第二級毒品者，處無期徒刑或 7 年以上有期
徒刑，得併科新臺幣 1 千萬元以下罰金。
製造、運輸、販賣第三級毒品者，處 5 年以上有期徒刑，得併
科新臺幣 7 百萬元以下罰金。
製造、運輸、販賣第四級毒品者，處 3 年以上 10 年以下有期
徒刑，得併科新臺幣 3 百萬元以下罰金。
製造、運輸、販賣專供製造或施用毒品之器具者，處 1 年以上
7 年以下有期徒刑，得併科新臺幣 1 百萬元以下罰金。
前五項之未遂犯罰之。
毒品危害防制條例第11條
持有第一級毒品者，處 3 年以下有期徒刑、拘役或新臺幣 5 萬
元以下罰金。
持有第二級毒品者，處 2 年以下有期徒刑、拘役或新臺幣 3 萬
元以下罰金。
持有第一級毒品純質淨重十公克以上者，處 1 年以上 7 年以下
有期徒刑，得併科新臺幣 1 百萬元以下罰金。
持有第二級毒品純質淨重二十公克以上者，處 6 月以上 5 年以
下有期徒刑，得併科新臺幣 70 萬元以下罰金。
持有第三級毒品純質淨重二十公克以上者，處 3 年以下有期徒
刑，得併科新臺幣 30 萬元以下罰金。
持有第四級毒品純質淨重二十公克以上者，處 1 年以下有期徒
刑，得併科新臺幣 10 萬元以下罰金。
持有專供製造或施用第一級、第二級毒品之器具者，處 1 年以
下有期徒刑、拘役或新臺幣 1 萬元以下罰金。
附表一
  ┌──┬───┬────┬───────────┬──────────┬──────┬────────────┐
  │編號│行為人│販賣對象│犯罪事實              │通聯譯文            │所犯法條    │主文                    │
  │    │      │        │                      │                    │            │                        │
  ├──┼───┼────┼───────────┼──────────┼──────┼────────────┤
  │ (一) │戊○○│庚○○  │98年11月22日10時26分許│通聯時間98年11月22日│毒品危害防制│戊○○共同販賣第二級毒品│
  │    │甲○○│        │，甲○○所使用SonyEric│10時26分18秒        │條例第4 條第│，累犯，處有期徒刑肆年貳│
  │    │      │        │sson行動電話（門號0981│庚○○：你再用1 個5 │2 項        │月。扣案如附表二編號(五)所│
  │    │      │        │330955）接獲庚○○（門│的給我，說真的下午再│            │示之物沒收銷燬之；扣案如│
  │    │      │        │號0000000000）欲購買5 │給你。              │            │附表二編號(三)、(四)、(十)、(十二)│
  │    │      │        │百元甲基安非他命之來電│甲○○：那不會過關啦│            │-2所示之物均沒收；未扣案│
  │    │      │        │，戊○○、甲○○即基於│。                  │            │共同販賣第二級毒品所得新│
  │    │      │        │共同販賣第二級毒品甲基│庚○○：雞巴。恁爸現│            │臺幣伍佰元，與甲○○連帶│
  │    │      │        │安非他命營利之意圖，由│在很難過，中午12時拿│            │沒收，如全部或一部不能沒│
  │    │      │        │甲○○、庚○○議妥價錢│給你了，好啦？      │            │收時，以其等財產連帶抵償│
  │    │      │        │後，再由甲○○於同日10│甲○○：等下再打過來│            │之。                    │
  │    │      │        │時43分許，在高雄市小港│                    │            │                        │
  │    │      │        │區○○街291 巷5 號劉福│                    │            │甲○○共同販賣第二級毒品│
  │    │      │        │龍住處旁轉角，交付價值│通聯時間98年11月22日│            │，處有期徒刑參年捌月。扣│
  │    │      │        │5 百元之甲基安非他命予│10時33分23秒        │            │案如附表二編號(五)所示之物│
  │    │      │        │庚○○，並收取購毒價金│庚○○：喂，我到了，│            │沒收銷燬之；扣案如附表二│
  │    │      │        │5 百元。              │要用恰水的。        │            │編號(三)、(四)、(十)、(十二)-2所示│
  │    │      │        │                      │                    │            │之物均沒收；未扣案共同販│
  │    │      │        │                      │通聯時間98年11月22日│            │賣第二級毒品所得新臺幣伍│
  │    │      │        │                      │10時43分            │            │佰元，與戊○○連帶沒收，│
  │    │      │        │                      │甲○○叫庚○○等一下│            │如全部或一部不能沒收時，│
  │    │      │        │                      │，馬上下去。        │            │以其等財產連帶抵償之。  │
  │    │      │        │                      │（A3卷第94頁）      │            │                        │
  ├──┼───┼────┼───────────┼──────────┼──────┼────────────┤
  │ (二) │戊○○│庚○○  │98年11月29日15時19分許│通聯時間98年11月29日│毒品危害防制│戊○○共同販賣第二級毒品│
  │    │甲○○│        │，甲○○所使用SonyEric│15時19分41秒        │條例第4 條第│，累犯，處有期徒刑肆年貳│
  │    │      │        │sson行動電話（門號0981│庚○○：我要拿500 ，│2 項        │月。扣案如附表二編號(五)所│
  │    │      │        │330955）接獲庚○○（門│還是跟你老大拿，你身│            │示之物沒收銷燬之；扣案如│
  │    │      │        │號0000000000）欲購買5 │上有沒有？          │            │附表二編號(三)、(四)、(十)、(十二)│
  │    │      │        │百元甲基安非他命之來電│甲○○：有啊！      │            │-2所示之物均沒收；未扣案│
  │    │      │        │，戊○○、甲○○即基於│庚○○：那我找你就對│            │共同販賣第二級毒品所得新│
  │    │      │        │共同販賣第二級毒品甲基│了，快回來。        │            │臺幣伍佰元，與甲○○連帶│
  │    │      │        │安非他命營利之意圖，由│甲○○：好啦。      │            │沒收，如全部或一部不能沒│
  │    │      │        │甲○○、庚○○議妥價錢│                    │            │收時，以其等財產連帶抵償│
  │    │      │        │後，再由甲○○於同日15│通聯時間98年11月29日│            │之。                    │
  │    │      │        │時56分許，在高雄市小港│15時50分13秒        │            │                        │
  │    │      │        │區○○街291 巷5 號劉福│甲○○叫庚○○過去公│            │甲○○共同販賣第二級毒品│
  │    │      │        │龍住處旁轉角，交付價值│園那。              │            │，處有期徒刑參年捌月。扣│
  │    │      │        │5 百元之甲基安非他命予│ （A3卷第95頁）     │            │案如附表二編號(五)所示之物│
  │    │      │        │庚○○，並收取購毒價金│                    │            │沒收銷燬之；扣案如附表二│
  │    │      │        │5 百元。              │                    │            │編號(三)、(四)、(十)、(十二)-2所示│
  │    │      │        │                      │                    │            │之物均沒收；未扣案共同販│
  │    │      │        │                      │                    │            │賣第二級毒品所得新臺幣伍│
  │    │      │        │                      │                    │            │佰元，與戊○○連帶沒收，│
  │    │      │        │                      │                    │            │如全部或一部不能沒收時，│
  │    │      │        │                      │                    │            │以其等財產連帶抵償之。  │
  ├──┼───┼────┼───────────┼──────────┼──────┼────────────┤
  │ (三) │戊○○│庚○○  │99年1 月26日凌晨0 時，│無                  │毒品危害防制│戊○○販賣第二級毒品，累│
  │    │      │        │戊○○基於販賣第二級毒│                    │條例第4 條第│犯，處有期徒刑肆年貳月。│
  │    │      │        │品甲基安非他命營利之意│                    │2 項        │扣案如附表二編號(二)、(五)所│
  │    │      │        │圖，在其位於高雄縣鳳山│                    │            │示之物沒收銷燬之；扣案如│
  │    │      │        │市○○○路677 巷24號3 │                    │            │附表二編號(三)、(四)所示之物│
  │    │      │        │樓住處，以2 千元之代價│                    │            │均沒收；未扣案販賣第二級│
  │    │      │        │販售甲基安非他命予劉福│                    │            │毒品所得新臺幣貳仟元，沒│
  │    │      │        │龍，並向庚○○收取購毒│                    │            │收之，如全部或一部不能沒│
  │    │      │        │價金2 千元（扣案如附表│                    │            │收時，以其財產抵償之。  │
  │    │      │        │二編號(十四)所示甲基安非他│                    │            │                        │
  │    │      │        │命即庚○○本次購買施用│                    │            │                        │
  │    │      │        │後所剩餘）。          │                    │            │                        │
  ├──┼───┼────┼───────────┼──────────┼──────┼────────────┤
  │ (四) │戊○○│黃明源  │98年12月8 日17時10分許│通聯時間98年12月8 日│毒品危害防制│戊○○共同販賣第二級毒品│
  │    │甲○○│蹇素惠  │，甲○○所使用SonyEric│17時10分42秒        │條例第4 條第│，累犯，處有期徒刑肆年貳│
  │    │      │        │sson行動電話（門號0981│黃明源：我太太等下打│2 項        │月。扣案如附表二編號(五)所│
  │    │      │        │330955）接獲黃明源（門│電話給你，我要處理1 │            │示之物沒收銷燬之；扣案如│
  │    │      │        │號0000000000 ）欲購買1│千，我現在楠梓收東西│            │附表二編號(三)、(四)、(十)、(十二)│
  │    │      │        │千元甲基安非他命之來電│，我老婆身上剩8 、9 │            │-2所示之物均沒收；未扣案│
  │    │      │        │，戊○○、甲○○即基於│百，你先給她，不夠我│            │共同販賣第二級毒品所得新│
  │    │      │        │共同販賣第二級毒品甲基│補給你。            │            │臺幣捌佰元，與甲○○連帶│
  │    │      │        │安非他命營利之意圖，由│甲○○：你差多少，我│            │沒收，如全部或一部不能沒│
  │    │      │        │甲○○、黃明源議妥價錢│不能分2 分，是我老闆│            │收時，以其等財產連帶抵償│
  │    │      │        │後，再由甲○○於同日17│分的。              │            │之。                    │
  │    │      │        │時10分後某時，在高雄縣│（A6卷第35頁）      │            │                        │
  │    │      │        │鳳山市○○街正義公園，│                    │            │甲○○共同販賣第二級毒品│
  │    │      │        │交付價值1 千元之甲基安│                    │            │，處有期徒刑參年捌月。扣│
  │    │      │        │非他命予黃明源之配偶蹇│                    │            │案如附表二編號(五)所示之物│
  │    │      │        │素惠，並收取蹇素惠所交│                    │            │沒收銷燬之；扣案如附表二│
  │    │      │        │付購毒價金8 百元，不足│                    │            │編號(三)、(四)、(十)、(十二)-2所示│
  │    │      │        │部分先行賒欠。        │                    │            │之物均沒收；未扣案共同販│
  │    │      │        │                      │                    │            │賣第二級毒品所得新臺幣捌│
  │    │      │        │                      │                    │            │佰元，與戊○○連帶沒收，│
  │    │      │        │                      │                    │            │如全部或一部不能沒收時，│
  │    │      │        │                      │                    │            │以其等財產連帶抵償之。  │
  ├──┼───┼────┼───────────┼──────────┼──────┼────────────┤
  │ (五) │戊○○│黃明源  │98年12月9 日19時54分許│通聯時間98年12 月9日│毒品危害防制│戊○○共同販賣第二級毒品│
  │    │甲○○│        │，甲○○所使用SonyEric│19時54分17秒        │條例第4 條第│，累犯，處有期徒刑肆年貳│
  │    │      │        │sson行動電話（門號0981│黃明源：跑1 趟。    │2 項        │月。扣案如附表二編號(五)所│
  │    │      │        │330955）接獲黃明源（門│甲○○：哪裡？      │            │示之物沒收銷燬之；扣案如│
  │    │      │        │號0000000000 ）欲購買7│黃明源：跟昨天一樣地│            │附表二編號(三)、(四)、(十)、(十二)│
  │    │      │        │百元甲基安非他命之來電│方，但身上700 。    │            │-2所示之物均沒收；未扣案│
  │    │      │        │，戊○○、甲○○即基於│甲○○：好。        │            │共同販賣第二級毒品所得新│
  │    │      │        │共同販賣第二級毒品甲基│黃明源：昨天跟我老婆│            │臺幣柒佰元，與甲○○連帶│
  │    │      │        │安非他命營利之意圖，由│約全家。            │            │沒收，如全部或一部不能沒│
  │    │      │        │甲○○、黃明源議妥價錢│甲○○：好。        │            │收時，以其等財產連帶抵償│
  │    │      │        │後，再由甲○○於同日20│黃明源：多久到？    │            │之。                    │
  │    │      │        │時24分許，在高雄市小港│甲○○：10分鐘。    │            │                        │
  │    │      │        │區○○路「桂林福安宮」│                    │            │甲○○共同販賣第二級毒品│
  │    │      │        │旁某公園，交付價值7 百│通聯時間98年12 月9日│            │，處有期徒刑參年捌月。扣│
  │    │      │        │元之甲基安非他命予黃明│20時15分36秒        │            │案如附表二編號(五)所示之物│
  │    │      │        │源，並收取黃明源所交付│黃明源：到了嗎？    │            │沒收銷燬之；扣案如附表二│
  │    │      │        │購毒價金7 百元。      │甲○○：麻煩你到桂林│            │編號(三)、(四)、(十)、(十二)-2所示│
  │    │      │        │                      │福安宮公園，我拿漂亮│            │之物均沒收；未扣案共同販│
  │    │      │        │                      │給你。              │            │賣第二級毒品所得新臺幣柒│
  │    │      │        │                      │黃明源：好。        │            │佰元，與戊○○連帶沒收，│
  │    │      │        │                      │                    │            │如全部或一部不能沒收時，│
  │    │      │        │                      │通聯時間98年12月9 日│            │以其等財產連帶抵償之。  │
  │    │      │        │                      │20時24 分36 秒      │            │                        │
  │    │      │        │                      │黃明源：到了。      │            │                        │
  │    │      │        │                      │甲○○：我也到了。  │            │                        │
  │    │      │        │                      │（A6卷第35頁）      │            │                        │
  ├──┼───┼────┼───────────┼──────────┼──────┼────────────┤
  │ (六) │戊○○│蹇素惠  │99年1 月12日2 時3 分許│通聯時間99年1 月12日│毒品危害防制│戊○○販賣第二級毒品，累│
  │    │      │        │，戊○○所使用之門號09│2 時3 分47秒        │條例第4 條第│犯，處有期徒刑肆年貳月。│
  │    │      │        │00000000行動電話接獲蹇│蹇素惠：哥啊厚，我小│2 項        │扣案如附表二編號(二)、(五)所│
  │    │      │        │素惠欲購買5 百元甲基安│惠啊，我現在過去嗎？│            │示之物沒收銷燬之；扣案如│
  │    │      │        │非他命之來電（門號0987│戊○○：沒有你說的那│            │附表二編號(三)、(四)所示之物│
  │    │      │        │513742），戊○○即基於│麼多喔。            │            │均沒收。                │
  │    │      │        │販賣第二級毒品甲基安非│蹇素惠：有夠可以用嗎│            │                        │
  │    │      │        │他命營利之意圖，雙方議│戊○○：一半而已。  │            │                        │
  │    │      │        │妥價錢後，由蹇素惠於同│蹇素惠：好啦。      │            │                        │
  │    │      │        │日2 時18分許，前往至黃│                    │            │                        │
  │    │      │        │俊誠位於高雄市前鎮區佛│通聯時間99年1 月12日│            │                        │
  │    │      │        │公路197 號3樓 居處收受│2 時18分1 秒        │            │                        │
  │    │      │        │戊○○所交付價值5 百元│蹇素惠：我到了。    │            │                        │
  │    │      │        │之甲基安非他命，但該次│戊○○：你坐上來，我│            │                        │
  │    │      │        │購毒價金則先予賒欠。  │拿給你啦。          │            │                        │
  │    │      │        │                      │蹇素惠：好。        │            │                        │
  │    │      │        │                      │（A6卷第52頁）      │            │                        │
  ├──┼───┼────┼───────────┼──────────┼──────┼────────────┤
  │ (七) │戊○○│蹇素惠  │99年1 月12日12時11分許│通聯時間99年1 月12日│毒品危害防制│戊○○販賣第二級毒品，累│
  │    │      │        │，戊○○所使用之門號09│12 時11 分7 秒      │條例第4 條第│犯，處有期徒刑肆年貳月。│
  │    │      │        │00000000行動電話接獲蹇│蹇素惠：喂，哥啊喔，│2 項        │扣案如附表二編號(二)、(五)所│
  │    │      │        │素惠欲購買8 百元甲基安│要拿800 。          │            │示之物沒收銷燬之；扣案如│
  │    │      │        │非他命之來電（門號0987│戊○○：這樣喔。    │            │附表二編號(三)、(四)所示之物│
  │    │      │        │513742），戊○○即基於│蹇素惠：你的錢可以給│            │均沒收；未扣案販賣第二級│
  │    │      │        │販賣第二級毒品甲基安非│你了，我有接到工作了│            │毒品所得新臺幣捌佰元，沒│
  │    │      │        │他命營利之意圖，雙方議│戊○○：什麼時候啦。│            │收之，如全部或一部不能沒│
  │    │      │        │妥價錢後，由蹇素惠於同│                    │            │收時，以其財產抵償之。  │
  │    │      │        │日12時25分許，前往至高│通聯時間99年1 月12日│            │                        │
  │    │      │        │雄市○鎮區○○路197 號│12時25分53秒        │            │                        │
  │    │      │        │3 樓戊○○住處收受黃俊│蹇素惠：我到了喔。  │            │                        │
  │    │      │        │誠所交付價值8 百元之甲│戊○○：下面的門有關│            │                        │
  │    │      │        │基安非他命，並交付8 百│嗎？                │            │                        │
  │    │      │        │元購毒價金予戊○○。  │蹇素惠：有。        │            │                        │
  │    │      │        │                      │戊○○：好，我幫你開│            │                        │
  │    │      │        │                      │（A6卷第54頁）      │            │                        │
  │    │      │        │                      │                    │            │                        │
  ├──┼───┼────┼───────────┼──────────┼──────┼────────────┤
  │ (八) │戊○○│蹇素惠  │99年1 月12日16時18分許│通聯時間99年1 月12日│毒品危害防制│戊○○販賣第二級毒品，累│
  │    │      │        │，戊○○所使用之門號09│16時18分43秒        │條例第4 條第│犯，處有期徒刑肆年貳月。│
  │    │      │        │00000000行動電話接獲蹇│蹇素惠：喂，我小惠仔│2 項        │扣案如附表二編號(二)、(五)所│
  │    │      │        │素惠欲購買8 百元甲基安│，半、半有辦法出嗎? │            │示之物沒收銷燬之；扣案如│
  │    │      │        │非他命之來電（門號0987│戊○○：你拿錢過來，│            │附表二編號(三)、(四)所示之物│
  │    │      │        │513742），戊○○即基於│現在馬上過來。      │            │均沒收；未扣案販賣第二級│
  │    │      │        │販賣第二級毒品甲基安非│蹇素惠：嘿啊，我順便│            │毒品所得新臺幣捌佰元，沒│
  │    │      │        │他命營利之意圖，雙方議│5 百還你，昨天的。  │            │收之，如全部或一部不能沒│
  │    │      │        │妥價錢後，由蹇素惠於同│戊○○：嘿啊，我麻煩│            │收時，以其財產抵償之。  │
  │    │      │        │日16時30分許，前往至高│你騎到你載我去的那裡│            │                        │
  │    │      │        │雄市○鎮區○○路附近之│，還有印象嗎？你到那│            │                        │
  │    │      │        │戊○○友人住處收受黃俊│裡好嗎？            │            │                        │
  │    │      │        │誠所交付價值8 百元之甲│蹇素惠：好。        │            │                        │
  │    │      │        │基安非他命，並交付8 百│戊○○：你從那邊過去│            │                        │
  │    │      │        │元購毒價金予戊○○。  │，不用再過來草衙。  │            │                        │
  │    │      │        │                      │（A6卷第55頁）      │            │                        │
  │    │      │        │                      │                    │            │                        │
  ├──┼───┼────┼───────────┼──────────┼──────┼────────────┤
  │ (九) │戊○○│黃明源  │99年1 月18日21時38分許│通聯時間99年1 月18日│毒品危害防制│戊○○共同販賣第二級毒品│
  │    │庚○○│蹇素惠  │，戊○○所使用之門號09│21時38分41秒        │條例第4 條第│，累犯，處有期徒刑肆年貳│
  │    │      │        │00000000行動電話接獲黃│黃明源：兄仔，我現在│2 項        │月。扣案如附表二編號(五)所│
  │    │      │        │明源欲購買5 百元甲基安│叫我老婆騎過去喔！  │            │示之物沒收銷燬之；扣案如│
  │    │      │        │非他命之來電（門號0983│戊○○：好啊        │            │附表二編號(三)、(四)所示之物│
  │    │      │        │442111），戊○○、劉福│（A6卷第36頁）      │            │均沒收；未扣案共同販賣第│
  │    │      │        │龍即共同基於販賣第二級│                    │            │二級毒品所得新臺幣伍佰元│
  │    │      │        │毒品甲基安非他命營利之│通聯時間99年1月18日 │            │，與庚○○連帶沒收，如全│
  │    │      │        │意圖，由戊○○、黃明源│22時10分1 秒        │            │部或一部不能沒收時，以其│
  │    │      │        │議妥價錢後，蹇素惠旋即│蹇素惠：我小惠。    │            │等財產連帶抵償之。      │
  │    │      │        │於同日22時10分許，前往│戊○○：你在樓下了？│            │                        │
  │    │      │        │至戊○○位於高雄市前鎮│蹇素惠：對。        │            │庚○○共同販賣第二級毒品│
  │    │      │        │區○○路197 號3 樓居處│戊○○：我叫人拿下去│            │，處有期徒刑參年捌月。扣│
  │    │      │        │，並收受庚○○所交付價│（A6卷第56 頁 ）    │            │案如附表二編號(五)所示之物│
  │    │      │        │值5 百元之甲基安非他命│                    │            │沒收銷燬之；扣案如附表二│
  │    │      │        │，並交付5 百元購毒價金│                    │            │編號(三)、(四)所示之物均沒收│
  │    │      │        │予庚○○。            │                    │            │；未扣案共同販賣第二級毒│
  │    │      │        │                      │                    │            │品所得新臺幣伍佰元，與黃│
  │    │      │        │                      │                    │            │俊誠連帶沒收，如全部或一│
  │    │      │        │                      │                    │            │部不能沒收時，以其等財產│
  │    │      │        │                      │                    │            │連帶抵償之。            │
  ├──┼───┼────┼───────────┼──────────┼──────┼────────────┤
  │ (十) │戊○○│黃明源  │99年1 月22日2 時32分許│通聯時間99年1 月22日│毒品危害防制│戊○○販賣第二級毒品，累│
  │    │      │蹇素惠  │，戊○○所使用門號0987│2 時32分59秒        │條例第4 條第│犯，處有期徒刑肆年貳月。│
  │    │      │        │063454號行動電話接獲黃│黃明源：兄仔，現在有│2 項        │扣案如附表二編號(二)、(五)所│
  │    │      │        │明源（門號0000000000）│嗎？                │            │示之物沒收銷燬之；扣案如│
  │    │      │        │向其購買8 百元甲基安非│戊○○：有啊！你要過│            │附表二編號(三)、(四)所示之物│
  │    │      │        │他命之來電，戊○○即基│來嗎？              │            │均沒收；未扣案販賣第二級│
  │    │      │        │於販賣第二級毒品甲基安│黃明源：我叫我老婆過│            │毒品所得新臺幣捌佰元，沒│
  │    │      │        │非命營利之意圖，雙方議│去，我眼睛痛無法騎車│            │收之，如全部或一部不能沒│
  │    │      │        │妥價錢後，由黃明源配偶│。                  │            │收時，以其財產抵償之。  │
  │    │      │        │蹇素惠於同日2 時54分許│戊○○：好啊。      │            │                        │
  │    │      │        │，前往戊○○位於高雄市│（A6卷第38頁）      │            │                        │
  │    │      │        │前鎮區○○路197 號3 樓│                    │            │                        │
  │    │      │        │居處，收受戊○○所交付│通聯時間99年1 月22日│            │                        │
  │    │      │        │價值8 百元之甲基安非他│2 時54分55秒        │            │                        │
  │    │      │        │命，並交付8 百元價金與│蹇素惠：我小惠，我到│            │                        │
  │    │      │        │戊○○。              │了。                │            │                        │
  │    │      │        │                      │戊○○：好          │            │                        │
  │    │      │        │                      │（A6卷第57頁）      │            │                        │
  │    │      │        │                      │                    │            │                        │
  ├──┼───┼────┼───────────┼──────────┼──────┼────────────┤
  │(十一)  │戊○○│莊顏通  │98年12月7 日13時17分許│通聯時間98年12 月7日│毒品危害防制│戊○○共同販賣第二級毒品│
  │    │甲○○│        │，甲○○所使用SonyEric│13時17分12秒        │條例第4 條第│，累犯，處有期徒刑肆年貳│
  │    │      │        │sson行動電話（門號0981│莊顏通：要處理啦! 半│2 項        │月。扣案如附表二編號(五)所│
  │    │      │        │330955）接獲莊顏通（門│半-2000元可以嗎?    │            │示之物沒收銷燬之；扣案如│
  │    │      │        │號0000000000）欲購買2 │甲○○：可以啊!OK-隨│            │附表二編號(三)、(四)、(十)、(十二)│
  │    │      │        │千元甲基安非他命之來電│時都可以。          │            │-2所示之物均沒收；未扣案│
  │    │      │        │，戊○○、甲○○即基於│莊顏通：你要過來打給│            │共同販賣第二級毒品所得新│
  │    │      │        │共同販賣第二級毒品甲基│我。                │            │臺幣貳仟元，與甲○○連帶│
  │    │      │        │安非他命營利之意圖，由│                    │            │沒收，如全部或一部不能沒│
  │    │      │        │甲○○、莊顏通議妥價錢│通聯時間98年12 月7日│            │收時，以其等財產連帶抵償│
  │    │      │        │後，再由甲○○於同日16│13時59分05秒        │            │之。                    │
  │    │      │        │時54分許，在高雄市小港│莊顏通：喂。        │            │                        │
  │    │      │        │區○○街40巷15號莊顏通│甲○○：你朋友到了嗎│            │甲○○共同販賣第二級毒品│
  │    │      │        │住處，交付價值2 千元之│莊顏通：那是我要的。│            │，處有期徒刑參年捌月。扣│
  │    │      │        │甲基安非他命予莊顏通，│甲○○：你要的，現金│            │案如附表二編號(五)所示之物│
  │    │      │        │並收取莊顏通所交付購毒│還是…。            │            │沒收銷燬之；扣案如附表二│
  │    │      │        │價金2 千元。          │莊顏通：現金的，是我│            │編號(三)、(四)、(十)、(十二)-2所示│
  │    │      │        │                      │要的。              │            │之物均沒收；未扣案共同販│
  │    │      │        │                      │甲○○：喔！你要我送│            │賣第二級毒品所得新臺幣貳│
  │    │      │        │                      │過去嗎？那我等一下馬│            │仟元，與戊○○連帶沒收，│
  │    │      │        │                      │上送過去。          │            │如全部或一部不能沒收時，│
  │    │      │        │                      │                    │            │以其等財產連帶抵償之。  │
  │    │      │        │                      │通聯時間98年12 月7日│            │                        │
  │    │      │        │                      │16時40分26秒        │            │                        │
  │    │      │        │                      │莊顏通：喂，你可以先│            │                        │
  │    │      │        │                      │過來了。            │            │                        │
  │    │      │        │                      │甲○○：好。        │            │                        │
  │    │      │        │                      │                    │            │                        │
  │    │      │        │                      │通聯時間98年12 月7日│            │                        │
  │    │      │        │                      │16時54分秒          │            │                        │
  │    │      │        │                      │甲○○：我馬上到。  │            │                        │
  │    │      │        │                      │（A5卷第54、55頁）  │            │                        │
  ├──┼───┼────┼───────────┼──────────┼──────┼────────────┤
  │(十二)  │戊○○│洪江良  │98年11月22日14時46分許│通聯時間98年11 月22 │毒品危害防制│戊○○共同販賣第二級毒品│
  │    │甲○○│        │，甲○○所使用SonyEric│日14時46分01秒      │條例第4 條第│，累犯，處有期徒刑肆年貳│
  │    │      │        │sson行動電話（門號0981│洪江良：喂，你好。  │2 項        │月。扣案如附表二編號(五)所│
  │    │      │        │330955）接獲洪江良（門│甲○○：安怎。要找『│            │示之物沒收銷燬之；扣案如│
  │    │      │        │號0000000000）欲購買3 │牛頭』呢? 他在廁所還│            │附表二編號(三)、(四)、(十)、(十二)│
  │    │      │        │百元甲基安非他命之來電│沒出來。            │            │-2所示之物均沒收；未扣案│
  │    │      │        │，戊○○、甲○○即基於│洪江良：你跟他說一下│            │共同販賣第二級毒品所得新│
  │    │      │        │共同販賣第二級毒品甲基│，要處理啦。        │            │臺幣參佰元，與甲○○連帶│
  │    │      │        │安非他命營利之意圖，由│甲○○：「硬的」哦? │            │沒收，如全部或一部不能沒│
  │    │      │        │戊○○、洪江良議妥價錢│要處理多少?         │            │收時，以其等財產連帶抵償│
  │    │      │        │後，再由甲○○於同日15│洪江良：你先跟他轉達│            │之。                    │
  │    │      │        │時13分許，在高雄市前鎮│一下，等下打給我。  │            │                        │
  │    │      │        │區某冷凍廠附近，交付價│甲○○：【背景聲：『│            │甲○○共同販賣第二級毒品│
  │    │      │        │值3 百元之甲基安非他命│大頭」，大理石的】有│            │，處有期徒刑參年捌月。扣│
  │    │      │        │予洪江良，並收取洪江良│啦。要處理多少，我跟│            │案如附表二編號(五)所示之物│
  │    │      │        │所交付購毒價金3 百元。│他說。他在廁所。    │            │沒收銷燬之；扣案如附表二│
  │    │      │        │                      │洪江良：你們在那裡? │            │編號(三)、(四)、(十)、(十二)-2所示│
  │    │      │        │                      │甲○○：在前鎮捷運草│            │之物均沒收；未扣案共同販│
  │    │      │        │                      │衙。                │            │賣第二級毒品所得新臺幣參│
  │    │      │        │                      │洪江良：哦那麼遠，你│            │佰元，與戊○○連帶沒收，│
  │    │      │        │                      │昨天有跟他過來嗎?   │            │如全部或一部不能沒收時，│
  │    │      │        │                      │甲○○：有啦。      │            │以其等財產連帶抵償之。  │
  │    │      │        │                      │【換『大頭』聽】喂！│            │                        │
  │    │      │        │                      │洪江良：你出來了哦。│            │                        │
  │    │      │        │                      │幫我處理一下。      │            │                        │
  │    │      │        │                      │戊○○：多少?       │            │                        │
  │    │      │        │                      │洪江良：300 好不好。│            │                        │
  │    │      │        │                      │戊○○：那你過來啦。│            │                        │
  │    │      │        │                      │洪江良：好啦。      │            │                        │
  │    │      │        │                      │                    │            │                        │
  │    │      │        │                      │通聯時間98年11月22日│            │                        │
  │    │      │        │                      │15時13分32秒        │            │                        │
  │    │      │        │                      │洪江良：我現在到捷運│            │                        │
  │    │      │        │                      │站了，怎麼走？      │            │                        │
  │    │      │        │                      │甲○○：一直下來你就│            │                        │
  │    │      │        │                      │看到那個【換『大頭』│            │                        │
  │    │      │        │                      │聽】戊○○：喂！你到│            │                        │
  │    │      │        │                      │那個「太師傅」啦。  │            │                        │
  │    │      │        │                      │洪江良：然後呢？你要│            │                        │
  │    │      │        │                      │出來喔？            │            │                        │
  │    │      │        │                      │戊○○：到「太師傅」│            │                        │
  │    │      │        │                      │再打給我。          │            │                        │
  │    │      │        │                      │洪江良：我到了啦。  │            │                        │
  │    │      │        │                      │戊○○：你再直騎，那│            │                        │
  │    │      │        │                      │個冷凍廠你知道嗎？  │            │                        │
  │    │      │        │                      │洪江良：我知道。你那│            │                        │
  │    │      │        │                      │裡不可以去喔？      │            │                        │
  │    │      │        │                      │戊○○：對啦。      │            │                        │
  │    │      │        │                      │（A5卷第78頁）      │            │                        │
  │    │      │        │                      │                    │            │                        │
  ├──┼───┼────┼───────────┼──────────┼──────┼────────────┤
  │(十三)  │戊○○│洪江良  │98年11月24日1 時51分許│通聯時間98年11 月24 │毒品危害防制│戊○○共同販賣第二級毒品│
  │    │甲○○│        │，甲○○所使用SonyEric│日1 時51分48秒      │條例第4 條第│，累犯，處有期徒刑肆年貳│
  │    │      │        │sson行動電話（門號0981│洪江良：有沒有「工作│2 項        │月。扣案如附表二編號(五)所│
  │    │      │        │330955）接獲洪江良（門│」?                 │            │示之物沒收銷燬之；扣案如│
  │    │      │        │號0000000000）欲購買1 │甲○○：有「工作」啊│            │附表二編號(三)、(四)、(十)、(十二)│
  │    │      │        │千元甲基安非他命之來電│。                  │            │-2所示之物均沒收；未扣案│
  │    │      │        │，戊○○、甲○○即基於│洪江良：「那個」啦  │            │共同販賣第二級毒品所得新│
  │    │      │        │共同販賣第二級毒品甲基│100O。              │            │臺幣壹仟元，與甲○○連帶│
  │    │      │        │安非他命營利之意圖，由│甲○○：現在喔。    │            │沒收，如全部或一部不能沒│
  │    │      │        │甲○○、洪江良議妥價錢│洪江良：不然呢? 你在│            │收時，以其等財產連帶抵償│
  │    │      │        │後，再由甲○○於同日1 │哪裡?               │            │之。                    │
  │    │      │        │時51分後某時，在高雄市│甲○○：我在桂林那個│            │                        │
  │    │      │        │小港區○○路某中日超商│中日超商。          │            │甲○○共同販賣第二級毒品│
  │    │      │        │前，交付價值1 千元之甲│洪江良：你要過來還是│            │，處有期徒刑參年捌月。扣│
  │    │      │        │基安非他命予洪江良，並│怎樣?               │            │案如附表二編號(五)所示之物│
  │    │      │        │收取洪江良所交付購毒價│甲○○：你過來啦。過│            │沒收銷燬之；扣案如附表二│
  │    │      │        │金1 千元。            │來再說。            │            │編號(三)、(四)、(十)、(十二)-2所示│
  │    │      │        │                      │（A5卷第78頁）      │            │之物均沒收；未扣案共同販│
  │    │      │        │                      │                    │            │賣第二級毒品所得新臺幣壹│
  │    │      │        │                      │                    │            │仟元，與戊○○連帶沒收，│
  │    │      │        │                      │                    │            │如全部或一部不能沒收時，│
  │    │      │        │                      │                    │            │以其等財產連帶抵償之。  │
  ├──┼───┼────┼───────────┼──────────┼──────┼────────────┤
  │(十四)  │戊○○│洪江良  │98年11月27日8 時2 分許│通聯時間98年11 月27 │毒品危害防制│戊○○共同販賣第二級毒品│
  │    │甲○○│        │，甲○○所使用SonyEric│日8 時2 分12秒      │條例第4 條第│，累犯，處有期徒刑肆年貳│
  │    │      │        │sson行動電話（門號0981│洪江良：你在哪? 有工│2 項        │月。扣案如附表二編號(五)所│
  │    │      │        │330955）接獲洪江良（門│作嗎?               │            │示之物沒收銷燬之；扣案如│
  │    │      │        │號0000000000）欲購買1 │甲○○：有啊!我在我 │            │附表二編號(三)、(四)、(十)、(十二)│
  │    │      │        │千元甲基安非他命之來電│老闆這裡，怎樣你說。│            │-2所示之物均沒收；未扣案│
  │    │      │        │，戊○○、甲○○即基於│洪江良：我要1 ，喂喂│            │共同販賣第二級毒品所得新│
  │    │      │        │共同販賣第二級毒品甲基│喂，我晚一點再拿給你│            │臺幣壹仟元，與甲○○連帶│
  │    │      │        │安非他命營利之意圖，由│。                  │            │沒收，如全部或一部不能沒│
  │    │      │        │甲○○、洪江良議妥價錢│甲○○：幾時?       │            │收時，以其等財產連帶抵償│
  │    │      │        │後，再由洪江良於同日8 │洪江良：中午前，我現│            │之。                    │
  │    │      │        │時17分許，前往至在高雄│在過找你。          │            │                        │
  │    │      │        │市○鎮區○○路197 號3 │                    │            │甲○○共同販賣第二級毒品│
  │    │      │        │樓戊○○住處樓下附近冷│通聯時間98年11 月27 │            │，處有期徒刑參年捌月。扣│
  │    │      │        │飲店，由甲○○交付價值│日8 時17分19秒      │            │案如附表二編號(五)所示之物│
  │    │      │        │1 千元之甲基安非他命予│洪江良：到了。      │            │沒收銷燬之；扣案如附表二│
  │    │      │        │洪江良，並收取洪江良所│甲○○：我下去。    │            │編號(三)、(四)、(十)、(十二)-2所示│
  │    │      │        │交付購毒價金1 千元。  │（A5卷第79頁）      │            │之物均沒收；未扣案共同販│
  │    │      │        │                      │                    │            │賣第二級毒品所得新臺幣壹│
  │    │      │        │                      │                    │            │仟元，與戊○○連帶沒收，│
  │    │      │        │                      │                    │            │如全部或一部不能沒收時，│
  │    │      │        │                      │                    │            │以其等財產連帶抵償之。  │
  ├──┼───┼────┼───────────┼──────────┼──────┼────────────┤
  │(十五)  │戊○○│洪江良  │98年12月1 日16時42分許│通聯時間98年12月1 日│毒品危害防制│戊○○共同販賣第二級毒品│
  │    │甲○○│        │，甲○○所使用SonyEric│16時42分34秒        │條例第4 條第│，累犯，處有期徒刑肆年貳│
  │    │      │        │sson行動電話（門號0981│洪江良：…那我現在要│2 項        │月。扣案如附表二編號(五)所│
  │    │      │        │330955）接獲洪江良（門│500，朋友要的。     │            │示之物沒收銷燬之；扣案如│
  │    │      │        │號0000000000）欲購買5 │甲○○：你打去草衙那│            │附表二編號(三)、(四)、(十)、(十二)│
  │    │      │        │百元甲基安非他命之來電│裡。                │            │-2所示之物均沒收；未扣案│
  │    │      │        │，戊○○、甲○○即基於│洪江良：什麼打去草衙│            │共同販賣第二級毒品所得新│
  │    │      │        │共同販賣第二級毒品甲基│那裡?               │            │臺幣伍佰元，與甲○○連帶│
  │    │      │        │安非他命營利之意圖，由│甲○○：真的，我沒車│            │沒收，如全部或一部不能沒│
  │    │      │        │甲○○、洪江良議妥價錢│，車鑰匙不見了。    │            │收時，以其等財產連帶抵償│
  │    │      │        │後，再由洪江良於同日15│洪江良：500 用漂亮一│            │之。                    │
  │    │      │        │時許，前往至在高雄市前│點，我到了打給你。  │            │                        │
  │    │      │        │鎮區○○○○路某處，由│甲○○：好啦。      │            │甲○○共同販賣第二級毒品│
  │    │      │        │甲○○交付價值5百元之 │                    │            │，處有期徒刑參年捌月。扣│
  │    │      │        │甲基安非他命予洪江良，│通聯時間98年12月1 日│            │案如附表二編號(五)所示之物│
  │    │      │        │並收取洪江良所交付購毒│16時58分55秒        │            │沒收銷燬之；扣案如附表二│
  │    │      │        │價金5 百元。          │洪江良：喂，我到了，│            │編號(三)、(四)、(十)、(十二)-2所示│
  │    │      │        │                      │不要讓我等太久，我還│            │之物均沒收；未扣案共同販│
  │    │      │        │                      │要去林園。          │            │賣第二級毒品所得新臺幣伍│
  │    │      │        │                      │甲○○：多少啦。    │            │佰元，與戊○○連帶沒收，│
  │    │      │        │                      │洪江良：500 啦。    │            │如全部或一部不能沒收時，│
  │    │      │        │                      │甲○○：好。        │            │以其等財產連帶抵償之。  │
  │    │      │        │                      │                    │            │                        │
  │    │      │        │                      │通聯時間98年12 月1日│            │                        │
  │    │      │        │                      │17時5 分9 秒        │            │                        │
  │    │      │        │                      │甲○○：我下來了。  │            │                        │
  │    │      │        │                      │洪江良：喂。        │            │                        │
  │    │      │        │                      │甲○○：我下來了。  │            │                        │
  │    │      │        │                      │洪江良：好。        │            │                        │
  │    │      │        │                      │（A5卷第80頁）      │            │                        │
  ├──┼───┼────┼───────────┼──────────┼──────┼────────────┤
  │(十六)  │戊○○│丁○○  │99年1 月16日18時許，黃│通聯時間99年1 月16日│毒品危害防制│戊○○共同販賣第二級毒品│
  │    │庚○○│        │玟諠以所持用門號093650│18時0 分8 秒        │條例第4 條第│未遂，累犯，處有期徒刑參│
  │    │      │        │9649號行動電話，撥打黃│丁○○：喂。        │2 項        │年。扣案如附表二編號(五)所│
  │    │      │        │俊誠所持用NOKIA 牌行動│庚○○：我福龍拉!   │            │示之物沒收銷燬之；扣案如│
  │    │      │        │（門號0000000000），表│丁○○：喔，你現在有│            │附表二編號(三)、(四)所示之物│
  │    │      │        │示欲購買5 百元甲基安非│嗎?                 │            │均沒收。                │
  │    │      │        │他命，該通來電由庚○○│庚○○：有!         │            │                        │
  │    │      │        │接聽後，戊○○、庚○○│丁○○：我要5 百。到│            │                        │
  │    │      │        │即基於共同販賣第二級毒│五甲打你。          │            │                        │
  │    │      │        │品甲基安非他命營利之意│庚○○：好。        │            │                        │
  │    │      │        │圖，由庚○○與丁○○議│                    │            │                        │
  │    │      │        │妥價錢、交付地點後，劉│通聯時間99年1 月16日│            │庚○○共同販賣第二級毒品│
  │    │      │        │福龍旋即於同日21時1 分│21時01分29秒        │            │未遂，處有期徒刑貳年肆月│
  │    │      │        │許，前往至高雄縣鳳山市│丁○○：我在五甲了。│            │。扣案如附表二編號(五)所示│
  │    │      │        │五甲地區「正黑貓檳榔攤│庚○○：你可以到正黑│            │之物沒收銷燬之；扣案如附│
  │    │      │        │」，惟此次因庚○○要求│貓那裡嗎？          │            │表二編號(三)、(四)所示之物均│
  │    │      │        │先收錢再交付甲基安非他│丁○○：好啊。      │            │沒收。                  │
  │    │      │        │命，丁○○未同意，因而│（A6卷第78頁）      │            │                        │
  │    │      │        │交易未成。            │                    │            │                        │
  ├──┼───┼────┼───────────┼──────────┼──────┼────────────┤
  │(十七)  │戊○○│丁○○  │99年1 月20日23時54分許│通聯時間99年1 月20日│毒品危害防制│戊○○共同販賣第二級毒品│
  │    │乙○○│        │，戊○○所使用之門號09│23時54分8 秒        │條例第4 條第│，累犯，處有期徒刑肆年貳│
  │    │      │        │00000000行動電話接獲黃│丁○○：喂，我龍仔朋│2 項        │月。扣案如附表二編號(五)所│
  │    │      │        │玟諠借用友人所持用門號│友，他有跟你說了嗎? │            │示之物沒收銷燬之；扣案如│
  │    │      │        │0000000000號行動電話欲│戊○○：有啊!你是要 │            │附表二編號(三)、(四)所示之物│
  │    │      │        │購買1 千元甲基安非他命│…!                 │            │均沒收；未扣案共同販賣第│
  │    │      │        │之來電，戊○○、乙○○│丁○○：我身上有5 百│            │二級毒品所得新臺幣伍佰元│
  │    │      │        │即基於共同販賣第二級毒│，跟你拿1 千這樣好嗎│            │，與乙○○連帶沒收，如全│
  │    │      │        │品甲基安非他命營利之意│?                   │            │部或一部不能沒收時，以其│
  │    │      │        │圖，由戊○○與丁○○議│戊○○：好啦。      │            │等財產連帶抵償之。      │
  │    │      │        │妥價錢、交付地點後，許│丁○○：你在哪裡?   │            │                        │
  │    │      │        │榮麟旋即於99年1 月21日│戊○○：大港。      │            │                        │
  │    │      │        │1 時30分許，前往至高雄│丁○○：好。        │            │                        │
  │    │      │        │市前鎮區草衙地區「大港│                    │            │                        │
  │    │      │        │超市」前，交付價值1 千│通聯時間99年1 月21日│            │                        │
  │    │      │        │元之甲基安非他命予黃玟│1 時10分5 秒        │            │                        │
  │    │      │        │諠，並向丁○○收取5 百│丁○○：哥啊，我現在│            │                        │
  │    │      │        │元購毒價金，其餘購毒價│要過去了，到了再打給│            │                        │
  │    │      │        │金5百元則予賒欠。     │你。                │            │                        │
  │    │      │        │                      │戊○○：好。        │            │                        │
  │    │      │        │                      │                    │            │                        │
  │    │      │        │                      │通聯時間99年1 月21日│            │                        │
  │    │      │        │                      │1 時25分31秒        │            │                        │
  │    │      │        │                      │丁○○：我到大港超市│            │                        │
  │    │      │        │                      │了。                │            │                        │
  │    │      │        │                      │戊○○：我跟你說，你│            │                        │
  │    │      │        │                      │在那裡等，我叫1 個戴│            │                        │
  │    │      │        │                      │眼鏡的下去。        │            │                        │
  │    │      │        │                      │丁○○：好。        │            │                        │
  │    │      │        │                      │                    │            │                        │
  │    │      │        │                      │通聯時間99年1 月21日│            │                        │
  │    │      │        │                      │1 時27分54秒        │            │                        │
  │    │      │        │                      │丁○○：下來了嗎？  │            │                        │
  │    │      │        │                      │戊○○：馬上到了。  │            │                        │
  │    │      │        │                      │                    │            │                        │
  │    │      │        │                      │通聯時間99年1 月21日│            │                        │
  │    │      │        │                      │1 時29分13秒        │            │                        │
  │    │      │        │                      │丁○○：哥啊，他是中│            │                        │
  │    │      │        │                      │年人嗎？            │            │                        │
  │    │      │        │                      │戊○○：我不知道怎麼│            │                        │
  │    │      │        │                      │形容，他戴1 副眼鏡。│            │                        │
  │    │      │        │                      │丁○○：有一點年紀，│            │                        │
  │    │      │        │                      │穿白色帶有黑色外套吧│            │                        │
  │    │      │        │                      │？                  │            │                        │
  │    │      │        │                      │戊○○：對對。      │            │                        │
  │    │      │        │                      │丁○○：好，我知道了│            │                        │
  │    │      │        │                      │。                  │            │                        │
  │    │      │        │                      │                    │            │                        │
  │    │      │        │                      │通聯時間99年1 月21日│            │                        │
  │    │      │        │                      │1 時30分29秒        │            │                        │
  │    │      │        │                      │丁○○：我認錯了。  │            │                        │
  │    │      │        │                      │戊○○：你還在大港嗎│            │                        │
  │    │      │        │                      │？                  │            │                        │
  │    │      │        │                      │丁○○：對啊！      │            │                        │
  │    │      │        │                      │戊○○：他快到了，穿│            │                        │
  │    │      │        │                      │1 件牛仔褲。        │            │                        │
  │    │      │        │                      │丁○○：喔喔！      │            │                        │
  │    │      │        │                      │（A6卷第79頁）      │            │                        │
  ├──┼───┼────┼───────────┼──────────┼──────┼────────────┤
  │(十八)  │戊○○│丁○○  │99年1 月21日22時48分許│通聯時間99年1 月21日│毒品危害防制│戊○○販賣第二級毒品，累│
  │    │      │        │，戊○○所使用之門號09│22時48分17秒        │條例第4 條第│犯，處有期徒刑肆年貳月。│
  │    │      │        │00000000行動電話接獲黃│丁○○：阿哥嗎? 我小│2 項        │扣案如附表二編號(五)所示之│
  │    │      │        │玟諠借用友人所持用門號│環啦!               │            │物沒收銷燬之；扣案如附表│
  │    │      │        │0000000000號行動電話欲│戊○○：嘿。        │            │二編號(三)、(四)所示之物均沒│
  │    │      │        │購買5 百元甲基安非他命│丁○○：跟昨天是一樣│            │收；未扣案販賣第二級毒品│
  │    │      │        │之來電，戊○○即基於販│的嗎?               │            │所得新臺幣伍佰元，沒收之│
  │    │      │        │賣第二級毒品甲基安非他│戊○○：你要不同的嗎│            │，如全部或一部不能沒收時│
  │    │      │        │命營利之意圖，雙方議妥│?                   │            │，以其財產抵償之。      │
  │    │      │        │價錢後，由戊○○於同日│丁○○：我不要太濕的│            │                        │
  │    │      │        │23時39分許，前往至高雄│，吃了會重心肝( 意指│            │                        │
  │    │      │        │市前鎮區草衙地區「大港│心悸) 。            │            │                        │
  │    │      │        │超市」前交付價值5 百元│戊○○：好啊!那我用 │            │                        │
  │    │      │        │之甲基安非他命予丁○○│乾一點。            │            │                        │
  │    │      │        │，並收受5 百元購毒價金│丁○○：可以多給我一│            │                        │
  │    │      │        │。                    │些嗎?               │            │                        │
  │    │      │        │                      │戊○○：多講的丁○○│            │                        │
  │    │      │        │                      │：好，謝了。        │            │                        │
  │    │      │        │                      │通聯時間99年1 月21日│            │                        │
  │    │      │        │                      │23時39分06秒丁○○：│            │                        │
  │    │      │        │                      │喂，我到了。        │            │                        │
  │    │      │        │                      │戊○○：好。        │            │                        │
  │    │      │        │                      │（A6卷第76頁）      │            │                        │
  └──┴───┴────┴───────────┴──────────┴──────┴────────────┘
附表二
  ┌──┬──────┬─────┬──────────┬───────────┐
  │編號│扣案物品    │扣得處所  │鑑定結果            │沒收依據              │
  │    │            │          │                    │                      │
  ├──┼──────┼─────┼──────────┼───────────┤
  │(一)  │海洛因1包   │99年1 月28│高雄市立凱旋醫院99年│毒品危害防制條例第18條│
  │    │            │日警方於高│2 月9 日高市凱醫驗字│第1項前段             │
  │    │            │雄縣鳳山市│第12283 號濫用藥物成│                      │
  │    │            │五甲二路龍│品檢驗鑑定書：      │                      │
  │    │            │霄殿停車場│白色粉末1 包，檢出第│                      │
  │    │            │拘提戊○○│一級毒品海洛因成分，│                      │
  │    │            │時，在其身│驗前淨重0.229 公克，│                      │
  │    │            │上查扣    │驗後淨重0.218 公克  │                      │
  │    │            │          │（A6卷第134 頁）    │                      │
  ├──┼──────┼─────┼──────────┼───────────┤
  │(二)  │甲基安非他命│戊○○位於│高雄市立凱旋醫院99年│毒品危害防制條例第18條│
  │    │1包         │高雄縣鳳山│2 月9 日高市凱醫驗字│第1項前段             │
  │    │            │市○○○路│第12287 號濫用藥物成│                      │
  │    │            │677 巷24號│品檢驗鑑定書：      │                      │
  │    │            │居處      │白色結晶1 包，檢出第│                      │
  │    │            │          │二級毒品甲基安非他命│                      │
  │    │            │          │成分，驗前淨重1.44公│                      │
  │    │            │          │克，驗後淨重1.43公克│                      │
  │    │            │          │（A6卷第139 頁）    │                      │
  ├──┼──────┼─────┼──────────┼───────────┤
  │(三)  │電子磅秤1 臺│戊○○位於│高雄醫學大學附設中和│戊○○所有，作為分裝、│
  │    │            │高雄縣鳳山│紀念醫院99年6 月15日│販賣甲基安非他命之用，│
  │    │            │市○○○路│第9906-66 號檢驗報告│應依毒品危害防制條例第│
  │    │            │677 巷24  │：                  │19條第1 項規定宣告沒收│
  │    │            │號居處    │檢出海洛因陽性、甲基│（A13 卷第192 頁反面）│
  │    │            │          │安非他命陰性反應    │                      │
  │    │            │          │（A13卷第91頁）     │                      │
  ├──┼──────┼─────┼──────────┼───────────┤
  │(四)  │夾鍊袋1 包  │戊○○位於│高雄醫學大學附設中和│戊○○所有，準備分裝甲│
  │    │            │高雄縣鳳山│紀念醫院99年6 月15日│基安非他命之用，係預備│
  │    │            │市○○○路│第9906-67 號檢驗報告│供販毒所用之物，應依刑│
  │    │            │677 巷24  │：                  │法第38條第1 項第2 款規│
  │    │            │號居處    │檢出甲基安非他命陰性│定沒收                │
  │    │            │          │反應                │（A13 卷第192 頁反面）│
  │    │            │          │（A13卷第92 頁）    │                      │
  ├──┼──────┼─────┼──────────┼───────────┤
  │(五)  │分裝勺1 支  │戊○○位於│高雄醫學大學附設中和│戊○○所有，作為分裝、│
  │    │            │高雄縣鳳山│紀念醫院99年6 月15日│販賣甲基安非他命之用，│
  │    │            │市○○○路│第9906-68 號檢驗報告│應依毒品危害防制條例第│
  │    │            │677 巷24  │：                  │18條第1 項規定宣告沒收│
  │    │            │號居處    │檢出甲基安非他命陽性│（A13 卷第192 頁反面）│
  │    │            │          │反應                │                      │
  │    │            │          │（A13卷第93頁）     │                      │
  ├──┼──────┼─────┼──────────┼───────────┤
  │(六)  │NOKIA 牌行動│戊○○位於│                    │雖係附表一編號(十六)聯絡黃│
  │    │電話1 支（序│高雄縣鳳山│                    │玟諠所用，惟非戊○○、│
  │    │號0000000000│市○○○路│                    │庚○○所有，不予宣告沒│
  │    │90286 ，含門│677 巷24  │                    │收                    │
  │    │號0000000000│號居處    │                    │（A13 卷第192 頁反面）│
  │    │號SIM 卡1 張│          │                    │                      │
  │    │）          │          │                    │                      │
  ├──┼──────┼─────┼──────────┼───────────┤
  │(七)  │SonyEricsson│戊○○位於│                    │無證據證明與本件販賣第│
  │    │行動電話1 支│高雄縣鳳山│                    │二級毒品甲基安非他命之│
  │    │（序號355759│市○○○路│                    │關連性，爰不予宣告沒收│
  │    │000000000， │677 巷24  │                    │。                    │
  │    │含門號098391│號居處    │                    │                      │
  │    │9543號SIM 卡│          │                    │                      │
  │    │1 張）      │          │                    │                      │
  │    │            │          │                    │                      │
  ├──┼──────┼─────┼──────────┼───────────┤
  │(八)  │NOKIA 牌行動│戊○○位於│                    │無證據證明與本件販賣第│
  │    │電話1 支（序│高雄縣鳳山│                    │二級毒品甲基安非他命之│
  │    │號0000000000│市○○○路│                    │關連性，爰不予宣告沒收│
  │    │52006，含門 │677 巷24  │                    │。                    │
  │    │號0000000000│號居處    │                    │                      │
  │    │號SIM 卡1 張│          │                    │                      │
  │    │）          │          │                    │                      │
  │    │            │          │                    │                      │
  ├──┼──────┼─────┼──────────┼───────────┤
  │(九)  │房屋租賃契約│戊○○位於│                    │無證據證明與本件販賣第│
  │    │書1本       │高雄縣鳳山│                    │二級毒品甲基安非他命之│
  │    │            │市○○○路│                    │關連性，爰不予宣告沒收│
  │    │            │677 巷24  │                    │。                    │
  │    │            │號居處    │                    │                      │
  │    │            │          │                    │                      │
  │    │            │          │                    │                      │
  │    │            │          │                    │                      │
  ├──┼──────┼─────┼──────────┼───────────┤
  │(十)  │SonyEricsson│甲○○位於│                    │手機係甲○○所有，為附│
  │    │牌行動電話1 │高雄市小港│                    │表一編號(一)至(二)、(四)至(五)│
  │    │支（序號3521│區○○路  │                    │、(十一)至(十五)之販賣甲基安非│
  │    │00000000000 │175 巷1 弄│                    │他命聯絡之用，分別於該│
  │    │，不含SIM 卡│39號      │                    │犯行項下依毒品危害防制│
  │    │）          │          │                    │條例第19條第1 項沒收；│
  │    │            │          │                    │SIM 卡非甲○○所有，故│
  │    │            │          │                    │不予宣告沒收。        │
  │    │            │          │                    │（A13 卷第196 頁）    │
  │    │            │          │                    │                      │
  ├──┼──────┼─────┼──────────┼───────────┤
  │(十一)  │玻璃球吸食器│甲○○位於│                    │無證據證明與本件販賣第│
  │    │1個及吸管1支│高雄市小港│                    │二級毒品甲基安非他命之│
  │    │            │區○○路  │                    │關連性，爰不予宣告沒收│
  │    │            │175 巷1 弄│                    │。                    │
  │    │            │39號      │                    │                      │
  ├──┼──────┼─────┼──────────┼───────────┤
  │(十二)  │(十二)-1大夾鏈袋│甲○○位於│                    │(十二)-1大夾鏈袋1 包：無證│
  │    │1包         │高雄市小港│                    │據證明與本件販賣第二級│
  │    │(十二)-2小夾鏈袋│區○○路  │                    │毒品甲基安非他命之關連│
  │    │1包         │175 巷1 弄│                    │性，爰不予宣告沒收。  │
  │    │            │39號      │                    │(十二)-2小夾鏈袋1 包：李勇│
  │    │            │          │                    │強所有，準備分裝甲基安│
  │    │            │          │                    │非他命之用，係預備供販│
  │    │            │          │                    │毒所用之物，應依刑法第│
  │    │            │          │                    │38條第1項第2 款規定沒 │
  │    │            │          │                    │收。                  │
  │    │            │          │                    │（A13卷第196頁）      │
  ├──┼──────┼─────┼──────────┼───────────┤
  │(十三)  │電話簿1本   │甲○○位於│                    │無證據證明與本件販賣第│
  │    │            │高雄市小港│                    │二級毒品甲基安非他命之│
  │    │            │區○○路  │                    │關連性，爰不予宣告沒收│
  │    │            │175 巷1 弄│                    │。                    │
  │    │            │39號      │                    │                      │
  ├──┼──────┼─────┼──────────┼───────────┤
  │(十四)  │甲基安非他命│99年1 月28│                    │庚○○向戊○○購買後施│
  │    │1 小包（驗前│日警方持拘│                    │用所剩餘，無證據證明與│
  │    │淨重0.28公克│票於高雄縣│                    │本件販賣第二級毒品甲基│
  │    │，驗後淨重0.│鳳山市五甲│                    │安非他命之關連性，爰不│
  │    │27公克）    │二路677 巷│                    │予宣告沒收。          │
  │    │            │24號拘提劉│                    │（A13卷第201頁）      │
  │    │            │福龍時所查│                    │                      │
  │    │            │扣        │                    │                      │
  ├──┼──────┼─────┼──────────┼───────────┤
  │(十五)  │甲基安非他命│99年1 月28│                    │無證據證明與本件販賣第│
  │    │吸食器之玻璃│日警方持拘│                    │二級毒品甲基安非他命之│
  │    │球1 個      │票於高雄縣│                    │關連性，爰不予宣告沒收│
  │    │            │鳳山市五甲│                    │。                    │
  │    │            │二路677 巷│                    │                      │
  │    │            │24號拘提劉│                    │                      │
  │    │            │福龍時所查│                    │                      │
  │    │            │扣        │                    │                      │
  │    │            │          │                    │                      │
  ├──┼──────┼─────┼──────────┼───────────┤
  │(十六)  │吸管1支     │99年1 月28│                    │無證據證明與本件販賣第│
  │    │            │日警方持拘│                    │二級毒品甲基安非他命之│
  │    │            │票於高雄縣│                    │關連性，爰不予宣告沒收│
  │    │            │鳳山市五甲│                    │。                    │
  │    │            │二路677 巷│                    │                      │
  │    │            │24號拘提劉│                    │                      │
  │    │            │福龍時所查│                    │                      │
  │    │            │扣        │                    │                      │
  │    │            │          │                    │                      │
  ├──┼──────┼─────┼──────────┼───────────┤
  │(十七)  │CHT牌手機1支│庚○○位於│                    │無證據證明與本件販賣第│
  │    │（門號      │高雄縣鳳山│                    │二級毒品甲基安非他命之│
  │    │0000000000）│市○○○路│                    │關連性，爰不予宣告沒收│
  │    │            │677 巷24號│                    │。                    │
  │    │            │住處      │                    │                      │
  └──┴──────┴─────┴──────────┴───────────┘

司法院資訊處製作；財團法人民間司法改革基金會備份。
